---
title: "HW01"
author: "Nikita Smirnov"
output:
  pdf_document:
    latex_engine: xelatex
---

##Загрузка данных

```{r}
url <- "http://people.math.umass.edu/~anna/Stat597AFall2016/rnf6080.dat"
data.df <- read.table(url, header = FALSE)
```

##Выводим количество строк и столбцов

```{r}
dim(data.df)
```

##Выводим имена колонок

```{r}
colnames(data.df)
```

##Значения

```{r}
data.df[5, 7]
```

##Печатаем 2 строку

```{r}
data.df[2, ]
```

##Первые 6 строк

```{r}
head(data.df)
```

##Последние 6 строк

```{r}
tail(data.df)
```

##Добавляем колонку с ежедневными осадками

```{r}
data.df$daily <- rowSums(data.df[, 4:27])
```

##Построение гистограммы осадков

```{r}
hist(data.df$daily, main="Гистограмма ежедневных осадков", xlab="Осадки")
```

##Корректируем данные с ошибками

```{r}
fixed.df <- data.df
fixed.df$daily[fixed.df$daily < 0] <- NA
```

##Исправленная гистограмма

```{r}
hist(fixed.df$daily, main="Исправленная гистограмма", xlab="Осадки")
```

##Вектор

```{r}
v <- c("4", "8", "15", "16", "23", "42")
max(v)  #Максимальное значение в векторе (по лексикографическому порядку)
sort(v) #Сортируем вектор (лексикографически)
# sum(v) Ошибка: не применимо к строкам (функция sum не работает с текстовыми данными)
```

##Сложение элементов вектора

```{r}
v2 <- c(5, 7, 12)
v2[2] + v2[3]  #Складываем элементы: 7 + 12 = 19
```


##Сложение значений из датафрейма

```{r}
df3 <- data.frame(z1="5", z2=7, z3=12)
df3[1, 2] + df3[1, 3]  #Складываем числа: 7 + 12 = 19
```


##Операции со списками

```{r}
l4 <- list(z1="6", z2=42, z3="49", z4=126)
l4[[2]] + l4[[4]]  #Складываем элементы списка: 42 + 126 = 168
#l4[2] + l4[4]      Ошибка: сложение возможно только для чисел
```


##Генерация числовых последовательностей

```{r}
seq(1, 10000, by = 372)  
seq(1, 10000, length.out = 50)  
```


##Повторение элементов в векторе

```{r}
rep(1:5, times = 3)  
rep(1:5, each = 3)   
```

